臺灣新北地方法院板橋簡易庭小額民事判決
110年度板小字第3872號
原      告  固德資產管理顧問股份有限公司

法定代理人  王吳貴妹


訴訟代理人  程鼎智  
            潘品樺  
            理勤孝  
被      告  林書緯  
上列當事人間請求給付電信費事件，於中華民國111年4月25日言
詞辯論終結，本院判決如下：
    主      文
原告之訴駁回。
訴訟費用新臺幣壹仟伍佰參拾元由原告負擔。
    事實及理由
一、原告主張：
　　被告於民國105年3月5日向訴外人遠傳電信股份有限公司（
    下稱遠傳電信）申請租用行動電話門號0000000000號使用（
    下稱系爭門號），並簽訂系爭門號業務服務申請書（下稱系
    爭門號申請書），嗣未依約繳納電信費，雙方合約已視為終
    止，迄今尚積欠電信費及提前終止契約之應付補償款共計新
    臺幣（下同）21,049元，嗣經遠傳電信於107年12月3日將上
    開債權轉讓予原告，然經原告多次催討，被告均置之不理。
    為此，爰依電信服務契約及債權讓與之法律關係，提起本件
    訴訟，並聲明：被告應給付原告21,049元，及自107年12月4
    日起至清償日止，按年息百分之5計算之利息。
二、被告則以：
　　被告並未向遠傳電信申請租用系爭門號，亦未委託他人代辦
    遠傳電信之門號，系爭門號非被告使用，其帳單以簡訊寄送
    ，被告無法知悉，又原告所提系爭門號申請書上所載之電話
    ，非被告家裡電話，申辦人之簽名非被告所為，上開申請書
    上所使用之印章，亦非本人所刻，應係別人冒名申請盜辦門
    號無誤等語，資為抗辯。並聲明：原告之訴駁回。
三、本院之判斷：
　　原告主張之事實，固據其提出系爭門號申請書、帳單、債權
    讓與證明書、債權讓與通知書、掛號回執等件為證，然被告
    否認曾向遠傳電信申請租用系爭門號，並以前詞置辯。則本
    件應予審究者為：被告有無申請租用系爭門號？原告請求被
    告給付電信費及提前終止契約之應付補償款共計21,049元，
    有無理由？茲敘述如下：
  ㈠按當事人主張有利於己之事實者，就其事實有舉證之責任，
    民事訴訟法第277條本文定有明文。又民事訴訟如係由原告
    主張權利者，應先由原告負舉證之責，若原告先不能舉證，
    以證實自己主張之事實為真實，則被告就其抗辯事實即令不
    能舉證，或其所舉證據尚有疵累，亦應駁回原告之請求，最
    高法院著有17年上字第917號判例足資參照。再按私文書應
    由舉證人證其真正，但他造於其真正無爭執者，不在此限，
    民事訴訟法第357條定有明文。本件原告所據以請求之證據
    即系爭門號申請書既為被告否認其形式真正，則揆諸上開規
    定，自應由原告就其真正負擔舉證之責。
  ㈡查，依原告所提出之系爭門號申請書，其上雖記載被告委託
    代理人辦理系爭門號，然關於申請人欄位簽名部分，均係以
    被告姓名之印文蓋印其上，並未有被告親筆簽署之字跡，復
    依原告聲請傳喚證人即申辦系爭門號之代理人張宥安（原名
    張韶如）到庭為證，經證人張宥安證稱：伊不認識被告，系
    爭門號是否由伊以被告名義申請辦理，伊已沒有印象，但系
    爭門號申請書上的字跡確實是伊的字，至於被告的雙證件、
    印章如何取得，伊也不記得等語（見本院卷第92至93頁），
    則依證人張宥安之前開證詞，亦不能證明被告有授權他人代
    辦系爭門號之情形。雖系爭門號申請書上附有被告之雙證件
    影本，然此部分證件取得來源不明，且申請書上復以不知來
    源之印章蓋印，已如前述，衡以系爭門號之電信費帳單寄送
    方式係以簡訊通知，此經系爭門號申請書記載甚明，則被告
    無從以其他方式獲悉系爭門號申辦之情形，其是否確有授權
    他人辦理系爭門號，顯屬有疑。
  ㈢綜上，原告主張系爭門號為被告所申請租用，然就系爭門號
    申請書之形式真正業經被告否認，原告復未能舉證證明系爭
    門號係由被告所申辦或被告有授權之意，則其據此請求被告
    給付系爭門號之電信費及提前終止契約之應付補償款共計21
    ,049元，即無所據，應予駁回。
四、本件事證已臻明確，兩造其餘攻擊防禦及證據方法，核與判
    決結果不生影響，無再予一一論述之必要，併此敘明。
五、本件係小額訴訟事件，依民事訴訟法第436條之19第1項規定
    ，確定本件訴訟費用額為第一審裁判費1,000元及證人日旅
    費530元，共1,530元，依民事訴訟法第78條規定，由原告負
    擔。
中　　華　　民　　國　　111 　年　　5 　　月　　19　　日
                  臺灣新北地方法院板橋簡易庭
                        法  官  陳怡親
以上正本係照原本作成。
如不服本判決，應於送達後20日內，向本院提出上訴狀，並表明
上訴理由（上訴理由應表明一、原判決所違背之法令及具體內容
。二、依訴訟資料可認為原判決有違背法令之具體事實。），如
於本判決宣示後送達前提起上訴者，應於判決送達後20日內補提
上訴理由書（須附繕本），如未於上訴後20日內補提合法上訴理
由書，法院得逕以裁定駁回上訴。
中　　華　　民　　國　　111 　年　　5 　　月　　19　　日
                        書記官  劉芷寧